

Leidy Paola Gómez Sutaneme

ESTUDIANTE INGENIERIA DE SISTEMAS

3125004363

lady_4679@hotmail.com

Calle 64d # 69d -16

Sobre mí

Profesional en formación en Ingeniería de Sistemas con experiencia en análisis y desarrollo de software, ciberseguridad, y gestión de servidores (Asterisk, Firewalls, redes VPN). Amplia experiencia en administración de dominios Google Workspace y Office 365, así como en la coordinación de procesos del Ciclo de Vida del Desarrollo de Software (SDLC). Auditor interno en la norma ISO 9001 y gestora de proveedores. Administradora de bases de datos con conocimientos en creación de backups, diseño de tablas, y consultas SQL. Manejo de herramientas como Power BI, bases de datos relacionales, NPS (Net Promoter Score), y herramientas de ofimática para la generación de informes y dashboards. Gestión de tickets en sistemas como Vitager CRM y Mantis BT, y configuración de cron jobs para respaldos automáticos en entornos Windows y Linux.

Experiencia adicional en administración de restaurantes, incluyendo gestión de proveedores, control de inventarios, manejo de nómina, y uso del sistema Loggros. Competencias destacadas en persuasión, negociación, y liderazgo operativo.

Estudios

2023 - Cursando Ingeniería de Sistemas Universidad CUN

2016

Técnico en sistemas

SENA

2022 Tecnólogo en análisis y desarrollo de sistemas de información. **SENA**

2015 **Bachiller Academico** Ana Francisca lara

Educación Complementaria

2024

Curso Excel en la práctica Zakidata

2023

Aplicación de la calidad del software en el proceso de desarrollo SENA

2022

Controles y seguridad informatica. SENA

2024

Curso de Power Bl Zakidata

2023

Apropiación de conceptos de Ciberseguridad. SENA

2022

Auditor Interno ISO 9001 2015 Consultor Go

Experiencia Laboral

2024-Actual Aliada Punto RED

Soy responsable de la gestión integral del punto de servicios, garantizando atención eficiente y segura a los clientes en transacciones como pagos, recargas y servicios financieros. Me enfoco en ofrecer una experiencia positiva, cumpliendo con los estándares de calidad y los procedimientos establecidos por la empresa.

2024-2024

Administrador Atención al cliente Cajera Star Games

Responsable de gestionar proveedores, inventarios, atención al cliente y control de nómina y empleados. Administra el control y mantenimiento de máquinas arcade, asegurando el buen funcionamiento del establecimiento y la satisfacción del cliente. Control de plantilla de seguimiento diario, manejo de sistema de gestion de restaurantes Loggros

2023-2024 Temporal Analista de Tecnología y Seguridad de la Información Prologis

Diseño e implementación de procesos tecnológicos con un enfoque en la seguridad de la información. Identificación de vulnerabilidades, creación de políticas de seguridad garantizando la protección de los activos de la empresa.

2018-2023

Coordinadora de Telecomunicaciones y soporte Aslecol S.A

Diseñar, implementar, garantizar y soportar la accesibilidad tecnológica. Generando un equilibrio beneficio- costo en cuanto a renovación e innovación. Dando estabilidad a las necesidades del cliente, de la compañía y garantizando soporte técnico al momento de generar un buen servicio.

2016-2018

Auxiliar de Soporte Técnico

Aslecol S.A

Dar apoyo a los procesos tecnológicos en temas de redes, seguridad y administración de servidores de la compañía, back up y virtualización de la organización, teniendo como prioridad el atender y dar soporte técnico a la infraestructura tecnologica; apoyar en la consolidación, generación y cruce de información, entregando informes y garantizando la continuidad del envío de mensajería crear campañas Inbound y Outbound, diseñar estrategias para el montaje de IVR, SMS, EMAIL.

2016-2018

Asesor de servicio al cliente y cobranza

Aslecol S.A

Responsable de brindar un excelente servicio al cliente y gestionar eficientemente los procesos de cobranza, enfocado en campañas de Claro Hogar Móvil y cooperativas. Atendí y resolví consultas, gestioné reclamaciones y realicé seguimientos a través de llamadas telefónicas, con el objetivo de garantizar la satisfacción del cliente y la recuperación efectiva de cuentas.**

Habilidades Técnicas y Profesionales

- Mantenimiento y configuración de equipos, servidores y sistemas en la nube (AWS, Oracle).
- Gestión de ciberseguridad y proveedores.
- Dirección de procesos de desarrollo y auditor interno ISO 9001.
- Conocimientos específicos: Asterisk, Linux, Vicidial, Proxmox, Windows Server 2019.
- Virtualización e instalación de servidores.
- Analítica de datos y creación de dashboards.
- Dominio de herramientas ofimáticas (Excel, Word).
- Alta capacidad de análisis.

Referencias Laborales

Angie Rendón Ingeniera Industrial

Cel: 301 2216779

Jenny Camargo Ingeniera Industrial Cel: 311 5073012

Milena Serpa Comunicadora Social Cel: 320 430 19 30

Referencias Personales

Nataly Alba Contador Publico Cel: 3012479341

Natalia Reyes Psicologa

Cel: 3205414437

J412

LEIDY PAOLA GÓMEZ SUTANEME C.C 1.073.607.695